# 请教陈版,关于境外子公司持有其他子公司股权在合并报表时外币报表折算差额的处理方法

提问人：liubin988513 时间：2014-04-10 16:25:54
我理解这种差额均可以调整“外币报表折算差额”，因为折算的时点，都计入了。一般应该不会存在差异

回答人：chenyiwei
基本是这样。但如果该境外子公司以外币作为本位币的，则合并报表层面的外币报表折算差额是基本不可能完全消除的。可有一定的抵消作用，但完全消除基本不可能。

提问人：airbit 时间：2014-04-21 21:06:32
陈版、刘版好！
举例如下，帮忙看下是否理解有误？谢谢！
借：股本 RMB 800（历史汇率） 贷： 长期股权投资 US$100 (RMB 700 即期汇率) 外币报表折算差额 RMB 100请问这么处理有什么依据？为什么不是“财务费用-汇兑损益”？谢谢！

回答人：chenyiwei
基本上是这样理解。该差额发生在记帐本位币不同的组成部分之间，对境外经营而言，实际上是在把报表从记帐本位币折算到报告货币的过程中发生的，因此不是汇兑损益而是外币报表折算差额。